【裁判字號】    95,上訴,1084
【裁判日期】    950727
【裁判案由】    違反毒品危害防制條例
【裁判全文】
臺灣高等法院高雄分院刑事判決        95年度上訴字第1084號
上  訴  人
即  被  告  甲○○
                    （另案在臺灣高雄第二監獄執行中）
上列上訴人因違反毒品危害防制條例案件，不服臺灣高雄地方法
院95年度訴字第1071號中華民國95年5 月15日第一審判決（起訴
案號：臺灣高雄地方法院檢察署95年度毒偵字第1702號），提起
上訴，本院判決如下：
     主  文
上訴駁回。
     事  實
一、甲○○前因施用毒品案件，經依臺灣高雄地方法院93年度毒
    聲字第2287號裁定送觀察勒戒，於民國94年1 月6 日，因無
    繼續施用傾向釋放。詎仍不知悔改，在上開觀察勒戒執行完
    畢釋放後5 年內，分別基於施用第一級毒品海洛因及第二級
    毒品甲基安非他命之犯意，於95年1 月5 日某時，在高雄縣
    某不詳地點，以將海洛因摻入香菸點燃吸食、甲基安非他命
    放入容器中燃燒後以吸管吸食其氣體之方式分別施用海洛因
    、甲基安非他命各1 次。嗣為警於95年1 月10日下午6 時50
    分許，在高雄市前鎮區○○○路「三多大飯店」停車場內查
    獲，經甲○○同意後採集其尿液送鑑，結果呈嗎啡及甲基安
    非他命陽性反應，始悉上情。
二、案經高雄縣政府警察局苓雅分局移送臺灣高雄地方法院檢察
    署檢察官偵查起訴。
     理  由
一、按被告之自白，非出於強暴、脅迫、利誘、詐欺、疲勞訊問
    、違法羈押或其他不正之方法，且與事實相符者，得為證據
    。刑事訴訟法第156 條第1 項定有明文。查上揭事實，已經
    上訴人即被告甲○○於原審審理中坦承不諱，且核與事實相
    符，詳如下述，依上開規定，為有證據能力。又按被告以外
    之人於審判外之陳述雖不符刑事訴訟法第159 條之1 至之4
    等4 條之規定，而經當事人於審判程序同意作為證據，法院
    審酌該言詞陳述或書面陳述作成時之情況，認為適當者，亦
    得為證據；當事人、代理人或辯護人於法院調查證據時，知
    有刑事訴訟法第159 條第1 項不得為證據之情形，而未於言
    詞辯論終結前聲明異議者，視為有前項之同意，同法第159
    條之5 定有明文。查本件關於高雄市立凱旋醫院濫用藥物尿
    液檢驗報告，於本院調查證據時，當事人檢察官及被告均未
    於言詞辯論終結前聲明異議，本院以該書證與被告之自白相
    符，審酌其作成時之情況，認為適當，依上開規定，自得為
    證據。
二、訊據上訴人即被告甲○○否認施用毒品犯行犯行，辯稱：被
    告並未施用毒品云云。然查上揭施用第一、二級毒品之事實
    ，業據被告於原審審理中坦承不諱；且其於為警查獲後採集
    之尿液，經鑑定結果呈嗎啡及甲基安非他命陽性反應，有高
    雄市立凱旋醫院95年1 月24日濫用藥物尿液檢驗報告1 紙在
    卷足憑。而海洛因於人體內會水解為嗎啡，再循嗎啡代謝方
    式排出體外，亦經行政院衛生署80年以056954號函釋明確。
    被告自白於上揭時地施用海洛因、甲基安非他命等節，與事
    實相符，事證明確。其於本院審理中翻異前供，否認犯罪，
    顯係卸責之詞，不足採信。又被告前曾施用毒品案件，經依
    原審法院93年度毒聲字第2287號裁定送觀察勒戒，於94年1
    月6日 ，因無繼續施用傾向釋放，有臺灣高等法院被告前案
    紀錄表在卷可稽。其於強制戒治執行完畢後5 年內，再為本
    次施用毒品犯行，應依法論科。
三、按海洛因及甲基安非他命分別為毒品危害防制條例第2 條第
    2 項第1 款、第2 款所規定之第一級毒品及第二級毒品，是
    核被告甲○○所為，係分別犯毒品危害防制條例第10條第1
    項、第2 項之施用第一級毒品罪及施用第二級毒品罪。其施
    用第一級、第二級毒品前後持有毒品之低度行為，為其施用
    毒品之高度行為所吸收，不另論罪。被告所犯上開二罪，犯
    意各別，行為互殊，方法亦異，所犯構成要件不同，應予分
    論併罰。
四、原審因依毒品危害防制條例第10條第1 項、第2 項、刑法第
    11條前段、第51條第5 款之規定，並審酌被告前因毒品危害
    防制條例案件，經觀察勒戒，且經徒刑之宣告（現執行中）
    ，詎其仍未能徹底戒絕毒品，顯見其無戒毒悔改之意，惟念
    犯後坦承犯行，且其施用毒品僅自戕一己之身體健康，尚未
    對他人造成危害等一切情狀，量處施用第一級毒品部分有期
    徒刑10月；施用第二級毒品部分有期徒刑6 月；並定其應執
    行刑為有期徒刑1 年3 月。及敘明扣案甲基安非他命1 包、
    褐色粉末1 包、白色粉末1 包、空夾鏈袋8 只等物，被告否
    認為其所有，且該等物品係警於上址在王怡晶所提之塑膠袋
    內查獲，尚難認與被告有關，不得宣告沒收。認事用法，核
    無不合，量刑亦屬妥適。被告上訴意旨，否認犯罪，指摘原
    判決不當，為無理由，應予駁回。
據上論結，應依刑事訴訟法第368 條，判決如主文。
本案經檢察官張金塗到庭執行職務。
中    華    民    國    95    年    7     月    27    日
            刑事第五庭  審判長法  官  曾永宗
                              法  官  陳  箐
                              法  官  任森銓
以上正本證明與原本無異。
施用第二級毒品部分不得上訴。
其他部分如不服本判決應於收受本判決後10日內向本院提出上訴
書狀，其未敘述上訴理由者，並得於提起上訴後10日內向本院補
提理由書狀（均須按他造當事人之人數附繕本）「切勿逕送上級
法院」。
中    華    民    國    95    年    7     月    27    日
                              書記官  蘇恒仁
附錄本判決論罪科刑法條：
毒品危害防制條例第10條
施用第一級毒品者，處6 月以上5 年以下有期徒刑。
施用第二級毒品者，處3 年以下有期徒刑。


司法院資訊處製作；財團法人民間司法改革基金會備份。
